【裁判字號】    98,易,2736
【裁判日期】    981210
【裁判案由】    竊盜
【裁判全文】
臺灣臺北地方法院刑事判決              98年度易字第2736號
公  訴  人  臺灣臺北地方法院檢察署檢察官
被      告  乙○○
上列被告因竊盜案件，經檢察官提起公訴（98年度偵字第19074
號），本院改行簡式審判程序，判決如下：
    主  文
乙○○犯攜帶兇器竊盜罪，處有期徒刑陸月，如易科罰金，以新
臺幣壹仟元折算壹日。
    事  實
一、乙○○因其使用之車牌號碼8335-GU 車牌因欠稅遭註銷，又
    需再繼續使用自用小客車，為避免被警察取締，竟意圖為自
    己不法之所有，於民國98年3 月底下午3 時許，在臺北縣深
    坑鄉○○街之壽康新村內籃球場，利用可作為兇器使用之扳
    手，竊取甲○○所有之車牌號碼4156-MR 號自用小客車之車
    牌2 面，得手後，旋將上述車牌改懸於其所有上開自用小客
    車上，留供己用。嗣其於98年8 月5 日凌晨0 時30分許，駕
    駛上述其所有之自用小客車，途經臺北市文山區○○○路○
    段與萬盛街口，經警攔查並發現乙○○係懸掛他人車牌上路
    ，即扣得上述車牌2 面，並循線查知上情。
二、案經臺北市政府警察局文山第二分局報告臺灣臺北地方法院
    檢察署檢察官偵查起訴。
    理  由
一、本案被告乙○○所犯為死刑、無期徒刑、最輕本刑為3 年以
    上有期徒刑以外之罪，其於本院審理程序進行中，就被訴事
    實為有罪之陳述，經法官告知簡式審判程序之旨，並聽取當
    事人之意見後，本院合議庭裁定進行簡式審判程序。又本案
    卷內之物證、書證等證據，依同法第273 條之2 規定，不受
    第159 條第1 項關於傳聞法則規定之限制，依法均有證據能
    力，亦先敘明。
三、訊據被告對上開犯罪事實均坦承不諱，又本案員警扣案之車
    牌，係被害人甲○○所有懸掛於車輛上之車牌等事實，並經
    證人甲○○證述明確（見偵卷第12至16頁），且有臺北市政
    府警察局文山第二分局搜索扣押筆錄、扣押物品目錄表、贓
    證物認領保管單、竊盜現場與扣案物品照片共4 張等件在卷
    可資佐證（見偵卷第19至28頁），足認被告之自白核與事實
    相符，堪予採為本件論罪科刑之依據。本案事證明確，被告
    所為上開犯行，堪予認定，應依法論科。
四、論罪科刑部分：
  (一)按刑法第321 條第1 項第3 款之攜帶兇器竊盜罪，係以行為
    人攜帶兇器為其加重要件，此所謂兇器，其種類並無限制，
    凡客觀上足對人之生命、身體、安全構成威脅，具有危險性
    之兇器均屬之，且祇須行竊時攜帶此種具有危險性之兇器為
    已足，並不以攜帶之初有行兇之意圖為必要，最高法院79年
    臺上字第5253號判例可資參照。本案被告係使用固定式開口
    扳手將被害人所有上開車輛之前、後車牌取下，而該開口扳
    手長約12、3 公分、金屬材質，前端有較尖之部分等節，業
    經被告陳述甚明，並有被告手繪之開口扳手圖1 張可供參考
    （見本院卷第16頁反面、19頁反面、20頁），又經審酌：自
    小客車之車牌係以螺絲牢牢固定於車輛之前、後保險桿位置
    ，如非施以相當力量應難轉動固定車牌之螺絲，衡情一般人
    如非依賴質地堅硬且有一定長度之固定扳手等工具，運用槓
    桿原理轉動螺絲，實難徒手卸除車牌，足見被告所陳與常情
    相符，應堪以採信，是堪認被告竊取被害人車牌，係持上開
    具有危險性可供兇器使用之物，自該當於本罪之要件無疑。
  (二)是核被告所為上開犯行，係犯刑法第321 條第1 項第3 款之
    攜帶兇器竊盜罪。爰審酌被告正值青壯之年，其因欠繳稅款
    被吊銷牌照後，不思以正當方式重新申請車牌，竟貪圖自己
    之便利，竊取他人車牌且懸掛於自己車上使用，不僅侵害他
    人之財產安全，且使被害人有因被告違規行為遭受行政機關
    裁罰之風險，且被告前有公共危險前科，前於94年5 月9 日
    執行拘役易科罰金完畢，素行亦難認良好，惟念及被告犯後
    始終坦承犯行，且表示悔悟之意，態度尚佳，又被告雖持兇
    器竊盜，惟係在停放於籃球場之無人車輛旁犯案，對於他人
    生命、身體安全可能造成之危險性較低，且被害人已經取回
    失竊車牌，因被告犯罪行為所受之損害已有減輕，並考量被
    告之犯罪情節，及其智識程度、生活狀況等一切情狀，量處
    如主文所示之刑，以資懲警；並考量被告職業、收入、家庭
    經濟狀況等情（見本院卷第20頁反面），諭知如主文所示之
    易科罰金折算標準。至於被告竊取車牌使用之固定扳手1 支
    ，因未經扣案，為免執行困難，爰不宣告沒收，併予說明。
據上論斷，應依刑事訴訟法第299 條第1 項前段、第273 條之1
第1 項、第284 條之1 ，刑法第321 條第1 項第3 款、第41第1
項前段，判決如主文。
本案經檢察官盧姿如到庭執行職務
中    華    民    國    98    年    12    月    10    日
                  刑事第十八庭  法  官  陳思帆
上正本證明與原本無異。
如不服本判決，應於收受送達後10日內向本院提出上訴書狀，並
應敘述具體理由；其未敘述上訴理由者，應於上訴期間屆滿後20
日內向本院補提理由書（均須按他造當事人之人數附繕本）「切
勿逕送上級法院」。告訴人或被害人如對於本判決不服者，應具
備理由請求檢察官上訴，其上訴期間之計算係以檢察官收受判決
正本之日期為準。
                                書記官  林素霜
中    華    民    國    98    年    12    月    14    日
附錄本案論罪科刑所適用之法條
中華民國刑法第321 條
犯竊盜罪而有左列情形之一者，處6 月以上、5 年以下有期徒刑
：
一、於夜間侵入住宅或有人居住之建築物、船艦或隱匿其內而犯
    之者。
二、毀越門扇、牆垣或其他安全設備而犯之者。
三、攜帶兇器而犯之者。
四、結夥三人以上而犯之者。
五、乘火災、水災或其他災害之際而犯之者。
六、在車站或埠頭而犯之者。
前項之未遂犯罰之。
刑法施行法第1 條之1
中華民國94年1 月7 日刑法修正施行後，刑法分則編所定罰金之
貨幣單位為新臺幣。
94年1 月7 日刑法修正時，刑法分則編未修正之條文定有罰金者
，自94年1 月7 日刑法修正施行後，就其所定數額提高為30倍。
但72年6 月26日至94年1 月7 日新增或修正之條文，就其所定數
額提高為3 倍。

司法院資訊處製作；財團法人民間司法改革基金會備份。
